臺灣高等法院刑事裁定
                                     108年度聲字第4123號
聲  請  人  臺灣高等檢察署檢察官
受  刑  人  陳文成



上列聲請人因受刑人數罪併罰有二裁判以上，聲請定其應執行之
刑（聲請案號：臺灣高等檢察署108 年度執聲字第1983號），本
院裁定如下：
    主  文
陳文成犯如附表所示各罪所處之刑，應執行有期徒刑貳拾肆年。
    理  由
一、聲請意旨略以：受刑人陳文成因違反毒品危害防制條例等數
    罪，先後經判決確定如附表，應依刑法第53條、第51條第5
    款規定，定其應執行之刑，爰依刑事訴訟法第477 條第1 項
    聲請裁定等語。
二、按裁判確定前犯數罪者，併合處罰之，而數罪併罰有二以上
    裁判者，應定其應執行之刑，其宣告多數有期徒刑者，於各
    刑中之最長期以上，各刑合併之刑期以下，定其刑期，但不
    得逾30年，刑法第50條、第51條第5 款、第53條分別定有明
    文。次按刑法第50條於民國102年1月23日修正後規定：「裁
    判確定前犯數罪者，併合處罰之。但有下列情形之一者，不
    在此限：一、得易科罰金之罪與不得易科罰金之罪。二、得
    易科罰金之罪與不得易服社會勞動之罪。三、得易服社會勞
    動之罪與不得易科罰金之罪。四、得易服社會勞動之罪與不
    得易服社會勞動之罪。（第一項）」、「前項但書情形，受
    刑人請求檢察官聲請定應執行刑者，依第51條規定定之。（
    第二項）」，對於裁判前犯數罪，而有該條第1 項但書各款
    所列情形，除受刑人請求檢察官聲請定應執行刑者外，不得
    併合處罰。經比較後，應適用修正後之法律規定。
三、再按刑事訴訟法第370 條第2 項、第3 項，已針對第二審上
    訴案件之定應執行之刑，明定有不利益變更禁止原則之適用
    ，於分屬不同案件之數罪併罰有應更定執行刑者，本於同為
    定刑裁定應為相同處理之原則，法院於裁定定應執行之刑時
    ，自仍應有不利益變更禁止原則法理之考量，亦即另定之執
    行刑，其裁量所定之刑期，不得較重於前定之執行刑加計後
    裁判宣告之刑之總和，否則即與法律秩序理念及法律目的之
    內部界限有違（最高法院103 年度第14次刑事庭決議及最高
    法院93年度台非字第192 號判決意旨參照）。至數罪併罰中
    有已執行完畢之部分，嗣後與他罪合併定應執行刑者，僅係
    確定後由檢察官換發執行指揮書執行應執行刑，其前已執行
    之有期徒刑部分如何扣除之問題，非謂即不符數罪併罰要件
    （最高法院105 年度台抗字第532 號裁定意旨參照）。
四、經查：
  ㈠受刑人犯如附表所示之32罪，先後經判處如附表所示之刑確
    定（附表編號22關於最後事實審之法院，應更正為「臺灣高
    等法院」），此有被告之前案紀錄表及相關判決書各1 份在
    卷可稽（見本院卷第29至322 頁），本院為上開案件犯罪事
    實最後判決之法院。又受刑人所犯附表編號1、2 、4 、5、
    7 、9 至11、16、22、23所示之罪，為得易科罰金之罪，附
    表編號3 、6 、8 、12至15、17至21、24至32所示之罪，為
    不得易科罰金之罪，雖有刑法第50條第1 項但書第1 款不得
    併合處罰情事，惟經受刑人依刑法第50條第2 項規定，請求
    檢察官向本院聲請合併定應執行刑，此有臺灣新竹地方檢察
    署受刑人定執行刑或易科罰金意願回覆表在卷可稽（見本院
    卷第13頁），茲檢察官依受刑人請求而聲請就附表所示之32
    罪，定其應執行刑，本院審核認其聲請為正當，應予准許。
  ㈡又受刑人所犯附表編號1 、2 所示之罪，前經臺灣新竹地方
    法院以102 年度審易字第27號刑事宣示筆錄定應執行有期徒
    刑7 月確定；附表編號10、11所示之罪，前經臺灣新竹地方
    法院以102 年度審易字第877 號判決定應執行有期徒刑9 月
    確定；附表編號12、13所示之罪，前經臺灣桃園地方法院以
    102 年度易字第756 號判決定應執行有期徒刑1年1月確定；
    附表編號17至21所示之罪，前經臺灣新竹地方法院以102年
    度審易字第211 號、第406 號刑事宣示判決筆錄定應執行有
    期徒刑4 年，受刑人不服提起上訴，嗣經本院102 年度上訴
    字第2628號判決撤銷上開判決，發回原法院，再經原法院以
    103 年度審訴更字第1 號判決定應執行有期徒刑4 年，受刑
    人仍不服提起上訴，經本院以103 年度上訴字第2259號判決
    駁回上訴確定；附表編號24至32所示之罪，前經本院以107 
    年度聲字第2734號裁定定應執行有期徒刑16年確定，參照前
    揭規定及說明，本院就附表編號1 至32各罪再定應執行之有
    期徒刑，應予審酌前開裁判內、外部界限之範圍，並斟酌受
    刑人犯罪行為之不法及罪責程度、各罪之關聯性、犯罪情節
    、次數及行為態樣、數罪所反應被告人格特性與傾向、對被
    告施以矯正之必要性等，就其所犯前揭各罪為整體非難評價
    ，定其應執行刑如主文所示。
  ㈢至數罪併罰中一罪依刑法規定得易科罰金者，若因與不得易
    科罰金之他罪併合處罰而結果不得易科罰金，原得易科罰金
    部分所處之刑，自亦無庸為易科罰金折算標準之記載（司法
    院釋字第144 號、第679 號解釋意旨參照）。準此，受刑人
    所犯附表編號1 、2 、4 、5 、7 、9 至11、16、22、23所
    示之罪，雖為得易科罰金之罪，但因與其他不得易科罰金之
    罪合併處罰之結果，其執行刑部分自無庸諭知易科罰金折算
    標準，附此敘明。至受刑人犯如附表編號1 至9 所示之罪，
    業經徒刑執行完畢，此有本院被告前案紀錄表附卷可佐，惟
    此部分既與附表編號10至32所示之罪合於數罪併罰之要件，
    揆諸前揭說明，其數罪併罰所定應執行之刑，尚未執行完畢
    ，仍應就如附表編號1 至32所示之罪所處之刑合併定應執行
    刑，僅係檢察官就已執行之附表編號1 至9 所示罪刑部分，
    於換發執行指揮書時予以扣除，附此敘明。
據上論斷，應依刑事訴訟法第477 條第1 項，刑法53條、第51條
第5 款、第50條第1 項第1 款、第2 項，裁定如主文。
中　　華　　民　　國 　108　　年　　12　　月　　23　　日
                  刑事第二十三庭審判長法　官　李釱任
                                      法　官　梁耀鑌
                                      法　官　連育群
以上正本證明與原本無異。
如不服本裁定，應於收受送達後五日內向本院提出抗告狀。
                                      書記官　廖紫喬
中　　華　　民　　國　　108 　年　　12　　月　　24　　日